臺灣高雄地方法院刑事判決　　　　　　　 94年度訴字第416號
公　訴　人　臺灣高雄地方法院檢察署檢察官
被　　　告　乙○○
上列被告因毒品危害防制條例案件，經檢察官提起公訴（93年度
毒偵字第7564號），暨移送併案（94年度毒偵字第723 號、第77
1 號、第4377號），被告於準備程序就被訴事實為有罪之陳述，
本院聽取當事人之意見後，合議庭裁定改以簡式審判程序審理，
本院判決如下：
    主  文
乙○○連續施用第一級毒品，累犯，處有期徒刑拾月，扣案之第
一級毒品海洛因柒小包（淨重合計壹點玖壹公克，沾有海洛因成
分之包裝袋重合計壹點參柒公克）、殘留海洛因成分之鐵盒子壹
個均沒收銷燬之；又連續施用第二級毒品，累犯，處有期徒刑肆
月，扣案之第二級毒品甲基安非他命肆小包（驗前毛重合計陸點
肆公克，驗後毛重陸公克）、殘留第二級毒品甲基安非他命之吸
食器壹組、殘渣袋壹只、夾鏈袋貳只均沒收銷燬之。應執行有期
徒刑壹年，扣案之第一級毒品海洛因柒小包（淨重合計壹點玖壹
公克，沾有海洛因成分之包裝袋重合計壹點參柒公克）、殘留海
洛因成分之鐵盒子壹個、第二級毒品甲基安非他命肆小包（驗前
毛重合計陸點肆公克，驗後毛重陸公克）、殘留第二級毒品甲基
安非他命之吸食器壹組、殘渣袋壹只、夾鏈袋貳只均沒收銷燬之
。
    事  實
一、乙○○曾於民國89年、90年間，因違反毒品危害防制條例及
    竊盜案件，經本院以89年度易更字第6 號、89年度訴字第63
    0 號、90年度易緝字第137 號刑事判決分別判處有期徒刑10
    月、8 月、8 月確定，以上3 罪經合併定應執行刑為有期徒
    刑2 年確定，於92年8 月12日因縮短刑期假釋出監並付保護
    管束，並於92年11月4 日保護管束期滿執行完畢。
二、乙○○前於89年間因施用毒品案件，經本院以89年度毒聲字
    第977 號裁定送勒戒處所觀察、勒戒後，認無繼續施用毒品
    之傾向，於89 年2月29日觀察勒戒執行完畢釋放，且經臺灣
    高雄地方法院檢察署檢察官於89年2 月25日以89年度毒偵字
    第1201號為不起訴處分確定；復於89年間，又因犯施用毒品
    案件，再經本院以89年度毒聲字第3053號裁定送勒戒處所觀
    察、勒戒後，認有繼續施用毒品之傾向，並經本院以89年度
    毒聲字第3641 號 裁定令入戒治處所施以強制戒治，嗣於戒
    治期間表現良好，經本院以89年度毒聲字第7847號裁定停止
    戒治，所餘戒治期間付保護管束，經本院以90年度聲字第31
    28號撤銷停止戒治，於92年12月6 日強制戒治執行完畢。詎
    明知海洛因及甲基安非他命業經毒品危害防制條例第2 條第
    2 項列為第一級及第二級毒品，均不得非法持有、施用，竟
    猶不知戒絕悔改，仍基於施用第一級毒品海洛因之概括犯意
    ，自93年12月4 日下午6 時20分許（為警採尿時）回溯26小
    時內之某時起至94年5 月21日下午8 時50分許（為警採尿時
    ）回溯26小時內之某時止（不含警力拘束期間），以平均2
    日施用1 次之頻率，在高雄縣鳳山市○○○路100 巷4 號住
    處，將海洛因摻入香煙內燒烤吸食之方式，連續施用第一級
    毒品海洛因多次，分別於（一）93年12月4 日下午5 時20分
    許，在高雄縣鳳山市○○○路100 巷4 號住處為警查獲；（
    二）94年1 月13日零時20分許，在高雄縣鳳山市○○街33號
    為警查獲，並扣得第一級毒品海洛因5 小包（淨重合計0.6
    公克，沾有海洛因成分之包裝袋重合計0.88公克）；（三）
    94 年1月16日下午11時45分許，在高雄縣鳳山市○○街與善
    政街口為警查獲，並扣得第一級毒品海洛因1 小包（淨重
    0.07 公 克、沾有海洛因成分之包裝袋重0.22公克）；（四
    ）94年5 月21日下午7 時50分許，在高雄縣鳳山市○○街39
    號前為警查獲，並扣得第一級毒品海洛因1 小包（淨重1.24
    公克，沾有海洛因成分之包裝袋重0.27公克）及殘留海洛因
    成分之鐵盒子1 個。又另行起意，基於施用第二級毒品甲基
    安非他命之概括犯意，自93年12月4 日下午6 時20分許回溯
    96小時內之某時起至同年94年5 月21日下午8 時20分許（為
    警採尿時點回溯96小時內之某時止（不含警力拘束期間），
    以平均2 日施用一次之頻率，在高雄縣鳳山市○○○路100
    巷4 號住處，將甲基安非他命置於吸食器內用燒烤加熱，使
    安非他命晶體汽化成煙霧予以施用之方式，連續施用第二級
    毒品甲基安非他命多次。嗣分別於（一）93年12月4 日下午
    5 時20分許，在高雄縣鳳山市○○○路100 巷4 號住處為警
    查獲，並扣得殘留第二級毒品甲基安非他命之吸食器1 組、
    殘渣袋1 只、夾鏈袋2 只；（二）94年1 月13日零時20分許
    ，在高雄縣鳳山市○○街33號為警查獲，並扣得第二級毒品
    甲基安非他2 小包（驗前毛重合計1.5 公克，驗後毛重1.3
    公克）；（三）94年1 月16日下午11時45分許，在高雄縣鳳
    山市○○街與善政街口為警查獲，並扣得第二級毒品甲基安
    非他命1 小包（驗前毛重1.8 公克，驗後毛重1.7 公克）；
    （四）94年5 月21日下午7 時50分許，在高雄縣鳳山市○○
    街39號前為警查獲，並扣得第二級毒品甲基安非他命1 小包
    （驗前毛重3.1 公克，驗後毛重3 公克）。
二、案經高雄縣警察局仁武分局報請臺灣高雄地方法院檢察署檢
    察官偵查起訴暨移送併辦。
    理  由
壹、程序部分：
    本件被告乙○○所犯係死刑、無期徒刑、最輕本刑為3 年以
    上有期徒刑以外之罪，其於準備程序中就被訴事實為有罪之
    陳述，經法官告知簡式審判程序之旨，並聽取公訴人、被告
    之意見後，本院認為適宜獨任進行簡式審判程序，故本件適
    用簡式審判程序審理，合先敘明。
貳、實體部分：
一、上揭犯罪事實業據被告乙○○於本院審理中坦承不諱（參見
    本院審理卷第161 頁），被告於93年12月4 日下午6 時20分
    許、94年1 月13日10時10分許（警詢筆錄誤載為80時10分）
    、同年1 月17日零時27分許、及同年5 月21日下午8 時50分
    許為警查獲時所採取之尿液經送檢驗結果，均呈嗎啡及安非
    他命陽性反應，分別有高雄縣政府衛生局93年12月20日93煙
    檢字第2969號煙毒尿液成績書（參見93年度毒偵字第7564號
    偵查卷第38頁）、台灣檢驗科技股份有限公司94年2 月16日
    報告編號KＺ000000000000號濫用藥物尿液檢驗報告（參見本
    院審理卷第47頁）、台灣檢驗科技股份有限公司94年2 月16
    日報告編號KＺ000000000000號濫用藥物尿液檢驗報告（參見
    本院審理卷第66頁）、台灣檢驗科技股份有限公司94年6 月
    8 日報告編號KＺ000000000000號濫用藥物尿液檢驗報告（參
    見本院審理卷第133 頁）各1 份在卷可稽，復有扣案疑似海
    洛因粉未7 小包及疑似甲基安非他命晶體4 小包送驗結果，
    確分屬第一級毒品海洛因（淨重合計壹點玖壹公克，沾有海
    洛因成分之包裝袋重合計壹點參柒公克）及第二級毒品甲基
    安非他命（驗前毛重合計陸點肆公克，驗後毛重陸公克）無
    訛，此分別有法務部調查局調科壹字第220019195 號、第
    000000000 號、第000000000 號鑑定通知書各1 份（參見本
    院審理卷第38頁、第93頁、第145 頁）及高雄醫學大學附設
    中和紀念醫院編號9403─98、99號、9403─831 號、9406─10
    65號檢驗報告各1 紙（參見本院審理卷第43、44頁、第83頁、
    第137 頁）在卷可佐；此外，扣案吸食器1 組、殘渣袋1 只
    、夾鏈袋2 只、鐵盒子1 個，經本院依職權送驗結果，亦分
    別殘留有甲基安非他命及海洛因之陽性反應，此亦有高雄醫
    學大學附設中和紀念醫院編號9402─579 號至581 號、94
    06─1064號檢驗報告各1 紙在卷可查（參見本院審理卷第30
    頁至32頁、第138 頁）。
二、按「海洛因經注射入人體後，約80% 於24小時內自尿中排出
    ，一般而言，尿液中能否驗出嗎啡陽性反應與其投與量、投
    與途徑、採尿時間、個人體質及檢驗方法之靈敏度有關，國
    外曾有文獻報導注射六毫克之海洛因鹽酸鹽，其代謝物嗎啡
    之平均可檢出時限約為26小時」，而「甲基安非他命經口服
    投與後約百分之70於24小時內自尿液中排出，約90% 於96小
    時內自尿液中排出，甲基安非他命之檢出與其投與方式、投
    與量、個人體質、採尿時間及檢測儀器之精密度等諸多因素
    有關，因此僅憑尿液中呈安非他命陽性反應，並無法確實推
    算吸食時間距採集時間之長短，惟依上述資料推斷，其最長
    可能不會超過4 日」，此有行政院衛生署藥物食品檢驗局（
    81）藥檢壹字第8114885 、001156號函示明確。是依上開說
    明，佐以被告前揭尿液檢驗報告，被告為警採尿後往前回溯
    26小時、96小時內之某時確有分別施用海洛因、安非他命之
    犯行，已堪認定（原公訴人所認之採尿時點及由尿液中可能
    檢出施用毒品之時間有所違誤，應予更正），被告上開自白
    與事實相符，堪信為真實。
三、再查，被告前於89年間因施用毒品案件，經本院以89年度毒
    聲字第977 號裁定送勒戒處所觀察、勒戒後，認無繼續施用
    毒品之傾向，於89年2 月29日觀察勒戒執行完畢釋放，且經
    臺灣高雄地方法院檢察署檢察官於89年2 月25日以89年度毒
    偵字第1201號為不起訴處分確定；復於89年間，又因犯施用
    毒品案件，再經本院以89年度毒聲字第3053號裁定送勒戒處
    所觀察、勒戒後，認有繼續施用毒品之傾向，並經本院以89
    年度毒聲字第3641號裁定令入戒治處所施以強制戒治，嗣於
    戒治期間表現良好，經本院以89年度毒聲字第7847號裁定停
    止戒治，所餘戒治期間付保護管束，經本院以90年度聲字第
    31 28 號撤銷停止戒治，於92年12月6 日強制戒治執行完畢
    等事實，有本院被告院內索引卡紀錄表、臺灣高等法院被告
    全國前案紀錄表、臺灣高雄地方法院檢察署刑案資料查註紀
    錄表各1 份在卷可稽，被告於強制戒治執行完畢後5 年內犯
    施用第一、二級毒品犯行，事證明確，應依法予以論罪科刑
    。
四、核被告所為，係犯該條例第10條第1項之施用第一級毒品罪
    ，及同條第2項之施用第二級毒品罪。被告先後施用第一、
    二級毒品海洛因及安非他命之行為，時間緊接，犯罪構成要
    件相同，顯係基於概括犯意反覆為之，為連續犯，均應依刑
    法第56條之規定以一罪論，並加重其刑。其多次持有海洛因
    及安非他命後，進而施用，其持有行為應被其施用之行為所
    吸收，不另論罪。被告所犯施用第一級毒品、施用第二級毒
    品罪二罪之間，犯意各別，行為互殊，應予分論併罰。公訴
    意旨雖未就被告93年12月4日下午5時20分後被告另有施用第
    一、二級之犯行起訴，惟此部分與起訴部分有連續犯關係，
    屬裁判上一罪，自為起訴效力所及，且經檢察官聲請併案審
    理，本院自得一併加以審酌，附此敘明。末查，被告曾於89
    年、90年間，因違反毒品危害防制條例及竊盜案件，經本院
    以89年度易更字第6 號、89年度訴字第63 0號、90年度易緝
    字第137 號刑事判決分別判處有期徒刑10月、8 月、8 月確
    定，以上3 罪經合併定應執行刑為有期徒刑2 年確定，於92
    年8 月12日因縮短刑期假釋出監並付保護管束，並於92年11
    月4 日保護管束期滿執行完畢之事實，有臺灣高等法院被告
    全國前案紀錄表及臺灣高雄地方法院檢察署刑案資料查註紀
    錄表各乙件附卷可稽，其於5 年之內，再犯本件有期徒刑以
    上之罪，為累犯，應依刑法第47條之規定加重其刑，並依法
    遞加之。爰審酌被告前因施用毒品案件，經觀察勒戒後，竟
    再繼續施用毒品，顯見意志不堅，惟其犯罪係戕害自身及犯
    後態度等一切情狀，分別量處如主文所示之刑，並定其應執
    行刑，以資懲儆。
五、至於扣案疑似海洛因粉未7 小包及疑似甲基安非他命晶體4
    小包送驗結果，確分屬第一級毒品海洛因（淨重合計壹點玖
    壹公克，沾有海洛因成分之包裝袋重合計壹點參柒公克，包
    裝袋部分因無法與毒品析離，應將整體視為毒品）及第二級
    毒品甲基安非他命（驗前毛重合計陸點肆公克，驗後毛重陸
    公克）無訛，有前開法務部調查局鑑定通知書3 紙（參見本
    院審理卷第38頁、第93頁、第145 頁）及高雄醫學大學附設
    中和紀念醫院檢驗報告3 紙（參見本院審理卷第43頁、44頁
    、第83頁、第137 頁）在卷可佐；此外，扣案吸食器1 組、
    殘渣袋1 只、夾鏈袋2 只、鐵盒子1 個，經本院依職權送驗
    結果，亦分別殘留有甲基安非他命及海洛因之陽性反應，此
    亦有高雄醫學大學附設中和紀念醫院編號9402─579 號至
    581 號、9406─1064號檢驗報告各1 紙在卷可查（參見本院
    審理卷第30頁至32頁、第138 頁），上開物品分別無法與海
    洛因、甲基安非他命成分剝離，應視為毒品，均依毒品危害
    防制條例第18條第1 項前段之規定，宣告沒收併銷燬之。
據上論斷，應依刑事訴訟法第273條之1第1項、第299條第1項前
段，毒品危害防制條例第10條第1項、第2項、第18條第1項前段
，刑法第11條前段、第56條、第47條、第51條第5 款、第9 款，
判決如主文。
本案經檢察官甲○○到庭執行職務
中      華      民    國      94   年   7  月    29   日
                       鳳山刑事第二庭   法  官  廖建瑜
以上正本證明與原本無異。
如不服本判決，應於收受送達後10日內向本院提出上訴書狀。
　　　　　　　　　　　　　　　　　　　  書記官  張家榮
中　　華　　民　　國　　94　　年　　8 　　月　　1 　　日
毒品危害防制條例第10條
施用第一級毒品者，處 6 月以上 5 年以下有期徒刑。
施用第二級毒品者，處 3 年以下有期徒刑。
